臺灣臺中地方法院刑事判決　　　　　　　　　　　　　九十年度交易字第五一二號
　　公　訴　人　臺灣台中地方法院檢察署檢察官
　　被　　　告　甲○○
　　選任辯護人　楊盤江
右列被告因過失致人於死案件，經檢察官提起公訴（九十年度偵字第一一七二九號）
，本院判決如左：
    主  文
甲○○因過失致人於死，處有期徒刑捌月。
    事  實
一、甲○○於民國九十年四月六日十八時二十分許，駕駛車號ＯＵˍ一六五六號自用
    小客車，沿台中市○○路右轉崇德路往市區方向行駛，行至崇德路與崇德十路交
    岔路口前時，應注意時近黃昏，且為下班時段，人車均多，需留心注意車前路上
    行人狀況，謹慎駕駛，且依當時天氣晴，有暮光，視距良好，路面乾燥，無障礙
    物之路上情況，並無不能注意之情形，竟疏不注意，而於發現前面有人影出現時
    ，欲踩急剎車而因緊張未踩到，復欲往左閃避，亦閃避不及，致撞及沿崇德路行
    走之行人董宋花葉，致董宋花葉頭部外傷顱內出血，經送醫急救，延至同月十日
    不治死亡。甲○○於肇事後，除向警報案外，並留於現場，向到場處理之警員林
    哲智承認伊為肇事者，於犯罪偵查機關未發覺前，自首而接受裁判。
二、案經台中市警察局第五分局報請臺灣台中地方法院檢察署檢察官相驗後簽分偵查
    起訴。
    理  由
一、訊據被告甲○○矢口否認右揭犯行，辯稱：黑影是出現在引擎蓋上，當時天色昏
    暗，下毛毛雨，因有廣告看板阻隔，被告並未看到董宋花葉，不是伊主動撞及，
    因煞車不及，致右前方車燈側旁撞到董宋花葉，不知如何撞到云云。然查，該肇
    事地點視野良好並無遮蔽物之事實，業據公訴人勘驗屬實，有履勘現場筆錄足稽
    ，且經本院訊問現場處理之警員，陳永洪證稱：廣告招牌與車禍應該沒有關係，
    不會遮住視線；警員林哲智證稱：電燈比較暗，其他應該沒有遮蔽物各等語。而
    依道路交通事故調查表之記載當時天氣晴，有暮光，視距良好，路面乾燥，無障
    礙物，再衡以被告甲○○所述，伊本來走昌平路，然後右轉崇德路直行，直行到
    車禍現場約是六十步的距離，足徵，被告甲○○應有充足時間及距離看清前方路
    況並適時應變，然其竟未見到如何發生車禍，準此，被告甲○○駕車根本未注意
    前方路況致生事故，應堪認定。此外，並有診斷證明書一紙、相片十三張、警製
    道路交通事故調查報告表在卷可稽。董宋花葉因本件車禍死亡，亦經公訴人督同
    檢驗員到場相驗屬實，製有相驗筆錄、驗斷書、相驗屍體證明書附卷足憑。按汽
    車行駛時，駕駛人應注意車前狀況，並隨時採取必要之安全措施，道路交通安全
    規則第九十四條第三項定有明文。被告應注意能注意竟疏未注意上開規定致肇車
    禍，其有過失甚明，況本件經送台灣省台中市區車輛行車事故鑑定委員會鑑定結
    果，雖因行人董女已亡故，其行向不明，而無法明確鑑定，惟依其分析意見，亦
    認定被告未注意車前狀況，為肇事因素，此亦有該會之分析意見在卷供參。經本
    院現場履勘，該路口為多岔路口，車輛甚多，被告由昌平路往崇德路右轉後會先
    通過崇德路三段三三七巷口才到崇德十路，且昌平路口紅燈時，崇德路仍有車輛
    行駛，故被告所稱其為綠燈直行應可採信，而依崇德路車輛甚多，路輻甚寬（廿
    六．五公尺），且為多岔路口之情形，被害人亦不可能於崇德路綠燈時橫越崇德
    路，故應係被告未注意前方致撞及在前方行走之被害人較屬可能，且依被告於偵
    查中自承「看到黑影在我右前方出現，我立即要踩剎車，但太緊張未踩到煞車，
    我方向盤往左扭，如何撞的我不知道」等情，益證被告之行為有過失，被告於本
    院審理中所辯自無可採，而被告之過失行為與被害人之死亡間具有相當因果關係
    ，被告之犯行洵堪認定。
二、核被告甲○○所為，係犯刑法第二百七十六條第一項之罪，被告於肇事後犯罪未
    發覺前，向警報案，並留於現場向到場處理之警員自首並接受裁判，亦有相驗案
    件初步調查報告表所載報案人為「甲○○」及證人即到場處理警員王哲智到庭證
    述屬實，應依法減輕其刑。爰審酌被告過失程度之輕重、被告肇事後態度、及肇
    事後被告迄未與被害人家屬達成民事和解、賠償損害等一切情狀，量處如主文所
    示之刑，以資懲儆。
據上論斷，應依刑事訴訟法第二百九十九條第一項前段、刑法第二百七十六條第一項
、第六十二條前段、第七十四條第一款，罰金罰鍰提高標準條例第一條前段，判決如
主文。
中      華      民      國      九十一      年      七      月    十九  日
                                 臺灣臺中地方法院交通法庭
                                        法  官   王  靜  秋
右正本證明與原本無異。
如不服本判決，應於送達後十日內向本院提出上訴狀（須附繕本），上訴於台灣高等
法院台中分院。
                                        書記官
中      華      民      國     九十一    年      七     月   十九    日
附錄論罪科刑法條
刑法第二百七十六條第一項
    因過失致人於死者，處二年以下有期徒刑、拘役或二千元以下罰金。
